Cristian Alejandro Araya Ramírez

Cuidad de La Serena, Región de Coquimbo, Chile. Celular: +56974361411 - <u>cristianalejandro.ar@gmail.com</u> Rut:18.984.014-4 – Licencia de conducir Clase B

.....

Resumen Profesional

Profesión Ingeniero Civil Industrial y Ejecución Mecánico, 2 años de experiencia en minera como analista de control de gestión en Codelco división El Salvador. Actualmente trabajo en la Gerencia de Mejoramiento Continuo en BHP faena Spence.

.....

Formación Académica

- 2017-2019 Ingeniero Civil Industrial, Universidad Pedro de Valdivia, sede La Serena.
- 2013-2017 Ingeniero de Ejecución en Mecánica Universidad De La Serena – sede La Serena
- 2009-2012 Enseñanza Media Completa

Liceo Diego de Almeida - El Salvador

.....

Experiencia Laboral

Práctica Profesional Empresa Mining Service Group, El Salvador, Región de Atacama, Chile. (Período diciembre 2016- febrero 2017).

Actividades:

- Digitador en el departamento de Planificación.
- Planificador de mantenciones programadas en equipos de alto tonelaje.

Memoria Profesional Empresa Mining Service Group. (Período Marzo-Julio, 2017).

"Estandarización de los Planes de Mantenimiento de Maquinaria Pesada específicamente a Camiones Aljibe y Equipos de Carguío" Actividades:

- Estudio del funcionamiento y mantenimiento de equipos mineros.
- Aplicación de herramientas de diagnóstico a los equipos.
- Estudio de métodos para la detección de problemas.

Ingeniero Trainee Empresa Mining Service Group (contrato plazo fijo periodo

Agosto-Octubre 2017). Actividades

- Gestión sobre parámetros de operación mina y mantención en equipos de alto tonelaje.
- Estandarización de procesos internos.
- Planificación de actividades en el corto plazo.

Ingeniero Analista de Gestión – Consorcio Empresas Santa Elvira (Contrato desde agosto 2017 hasta Septiembre 2018).

Actividades

Controlar la gestión de la línea de Supervisión en las áreas de Operación Mina y Mantención de equipos mineros de apoyo y alto tonelaje.

Controlar el avance del programa de producción mensual en cuanto a transporte y descarga de minerales a las distintas plantas de procesado (Sulfuro, Aglomerado, Óxidos alta y baja ley, Extracción de Ripio, Desarrollo de mina rajo).

Controlar la gestión de la línea de Supervisión en cuanto al cumplimiento de las actividades de Seguridad.

Trabajar en base a las necesidades de la Gerencia y Administrador de contrato.

Memorista BHP - Gerencia de Mejoramiento Continuo / Minerals Americas/ Faena Spence (07 Enero 2019- 30 Enero 2020).

Actividades

Implementación del nuevo Sistema de Operación de BHP (BOS) en Spence.

Trabajo estandarizado en truck shop.

Facilitador de Resultados Rápidos (Top. Down) y Círculos de Calidad (Bottom up).

Proceso de gestión del cambio en proyectos Bottom- up.

Reuniones de Performance Meeting.

Miembro del centro de entrenamiento en BHP.

Benchmark y actividades periódicas con Minera Escondida.

Facilitador del equipo ganador en Exponor 2019. (Los Chimuelos)

......

Cursos

2015-2016 Curso de Inglés nivel medio

"Municipalidad de La Serena"

.....

Aptitudes

- Responsabilidad y Seriedad en el trabajo
- Desarrollo de Prácticas y Memorias en faenas mineras.
- Conocimiento de equipos mineros de alto tonelaje.
- Capacidad de trabajo en equipo.
- Manejo de habilidades blandas.
- Capacidad de adaptación.

.....

Información adicional

Durante el proceso universitario realicé clases particulares de ciencias básicas de la Ingeniería (Cálculo Numérico, Análisis Matemático, Física, Ecuaciones Diferenciales), además de ayudantías para la cátedra Administración de Empresas en la Universidad de La Serena.

ANEXOS





	Cédula Nacional de Identidad N° 18.984.014-4 N° 1079 – 25195
	UNIVERSIDAD de LA SERENA
	De conformidad con los Reglamentos vigentes, se certifica que con fecha
	el Título de INGENIERO DE EJECUCIÓN EN MECÁNICA
5 July ERS	COOR AC DOCENCIA Director de Docencia Director de Docencia
	20000 S 5,000 S 5,000 S 1000 S



N° 1079-25195.-N° 1080-25195.-